【裁判字號】    95,上訴,1609
【裁判日期】    950629
【裁判案由】    毒品危害防制條例
【裁判全文】
臺灣高等法院刑事判決                95年度上訴字第1609號
上  訴  人
即  被  告  乙○○
上列上訴人，因違反毒品危害防制條例案件，不服臺灣基隆地方
法院95年訴字第94號，中華民國95年3 月15日第一審判決（起訴
案號：臺灣基隆地方法院檢察署95年度毒偵字第50號，並經同署
移送併辦：95年毒偵字第1075號），提起上訴，本院判決如下：
    主  文
原判決撤銷。
乙○○連續施用第一級毒品，累犯，處有期徒刑壹年。
    事  實
一、乙○○因施用第一級毒品，先後經臺北地方法院、基隆地方
    法院裁定送觀察勒戒後（原判決誤為均係台北地院），均認
    無繼續施用毒品之傾向，分別於民國（下同）87年10月20日
    、88年8 月10日執行完畢釋放，由臺北、基隆地方法院檢察
    署檢察官於87年10月20日、88年8月9日，各以87年度偵字第
    20196號、88年度偵字第3946 號為不起訴處分確定定。又因
    施用第一級毒品案件，經台灣基隆地方法院裁定送強制戒治
    ，經執行強制戒治，於90年1月9日執行完畢釋放。再因施用
    第一級毒品案件，經同院裁定送強制戒治並判處有期徒刑1
    年確定。復因施用第一級毒品案件，經同院裁定送強制戒治
    並判處有期徒刑1年確定。強制戒治部分於91年8月2 日執行
    期滿，續執行上開2案件，並於93年5月13日假釋出監，同年
    7月2日假釋期滿未經撤銷假釋，未執行之刑以已執行論，視
    為執行完畢。又因施用第一級毒品案件，經同院判處有期徒
    刑8月確定，於94年7月1 日執行完畢。詎其猶未戒斷毒癮，
    於強制戒治執行完畢後五年以內，復基於施用第一級毒品海
    洛因之概括犯意，先於94年10月29日上午10時許，在臺北縣
    瑞芳鎮○○路292 號住處，以將第一級毒品海洛因摻入香菸
    後吸食之方式，施用第一級毒品海洛因1次，於94年11月1日
    下午2 時55分許，為警持強制採尿許可書在臺北縣瑞芳鎮○
    ○路○段25 號查獲，並強制採驗尿液呈嗎啡陽性反應，始悉
    上情。再基於上開概括犯意，於95年1 月19日前24小時內某
    時，在不詳地點，施用海洛因乙次，經警於95年1 月19日下
    午2時15分許採尿送驗，始查悉上情。
二、案經臺北縣政府警察局瑞芳分局移送臺灣基隆地方法院檢察
    署檢察官偵查起訴，暨由該署檢察官移送本院併辦。
    理  由
一、上開94年10月29日在住處施用海洛因之犯罪事實，業據被告
    乙○○於偵審中供承不諱，被告於警訊時雖否認有第二次施
    用毒品犯行，但被告兩次經採尿送驗結果，呈嗎啡陽性反應
    之情事，有台灣檢驗科技股份有限公司濫用藥物檢驗報告二
    紙在卷可稽（參見毒偵字第50號卷13頁，毒偵字第816 號卷
    11頁），足見被告上開第一次施用毒品自白，核與事實相符
    ，自堪採信，而第二次犯行，亦堪認定，被告空口所辯，核
    係卸責之詞，不足採信。再者，被告前因施用毒品案件，經
    執行強制戒治，於91年8月2日執行完畢等情，有甲○署前科
    表及不起訴處分書等在卷可憑，從而，被告於五年內再犯本
    件犯行之事證明確，自應依法論科。
二、按海洛因係毒品危害防制條例第2條第2項第1 款所定之第一
    級毒品，被告予以施用，核其所為，係犯毒品危害防制條例
    第10條第1 項之施用第一級毒品罪。被告第二次犯行，與第
    一次起訴犯行，有連續犯關係，並經檢察官移送本院併辦，
    本院自應合併審理。被告因施用而持有第一級毒品海洛因，
    其持有第一級毒品低度行為，應為施用第一級毒品高度行為
    所吸收，均不另論罪。被告上開二次犯行，手法相同，時間
    緊接，犯同一罪名之罪，應依連續犯規定以一罪論，並加重
    其刑。被告曾受如事實欄所載有期徒刑之執行完畢，於5 年
    以內再犯本件有期徒刑以上之罪，核為累犯，應加重其刑，
    並依法遞加重之。原審經審理結果，認被告罪證明確，予以
    論科，固非無見，但原審未及就上開併辦，一併審理，自有
    違誤，被告提起上訴，未載明理由，原審之論罪科刑，核無
    不合，自為無理由，惟原判決既有上開可議，即屬無可維持
    ，應由本院撤銷改判。爰審酌被告有施用毒品前科，猶不知
    悔改，雖施用毒品係戕害自身健康，對社會危害不大，然其
    一再施用毒品，顯未有戒斷毒品之決心，暨其自我麻醉動機
    、行為手段、所生危害與犯後態度等一切情狀，量處如主文
    第二項所示之刑，以示懲儆。末查，被告受合法傳喚，無正
    當理由不到庭，爰不待其陳述，逕行判決，附此載明。
據上論斷，應依刑事訴訟法第369條第1項前段、第364條、第371
條、第299條第1項前段，毒品危害防制條例第10條第1 項，刑法
第56條、第11條前段、第47條，判決如主文。
本案經檢察官林秀濤到庭執行職務
中    華    民    國    95    年    6     月    29    日
                  刑事第六庭  審判長法  官  林  堭  儀
                                    法  官  莊  謙  崇
                                    法  官  蔡  聰  明
以上正本證明與原本無異。
如不服本判決，應於收受送達後十日內向本院提出上訴書狀，其
未敘述上訴之理由者並得於提起上訴後十日內向本院補提理由書
（均須按他造當事人之人數附繕本）。
                                    書記官  郭  台  發
中    華    民    國    95    年    6     月    30    日
附錄：本案論罪科刑法條全文
毒品危害防制條例第10條：
施用第一級毒品者，處6月以上5年以下有期徒刑。
施用第二級毒品者，處3年以下有期徒刑。


司法院資訊處製作；財團法人民間司法改革基金會備份。
